【裁判字號】    99,抗,304
【裁判日期】    990308
【裁判案由】    清償借款
【裁判全文】
臺灣高等法院民事裁定                   99年度抗字第304號
抗  告  人  甲○○
抗告人與相對人第一商業銀行股份有限公司間，因清償借款事件
，對於中華民國99年 1月25日臺灣臺北地方法院98年度審重訴字
第1309號所為裁定，提起抗告，本院裁定如下：
    主  文
抗告駁回。
抗告訴訟費用由抗告人負擔。
    理  由
一、按：「向第二審或第三審法院上訴，依第77條之13規定加徵
    裁判費十分之五。」、「因財產權而起訴，其訴訟標的之金
    額或價額在新臺幣十萬元以下部分，徵收一千元；逾十萬元
    至一百萬元部分，每萬元徵收一百元；逾一百萬元至一千萬
    元部分，每萬元徵收九十元；逾一千萬元至一億元部分，每
    萬元徵收八十元；逾一億元至十億元部分，每萬元徵收七十
    元；逾十億元部分，每萬元徵收六十元；其畸零之數不滿萬
    元者，以萬元計算。」、「上訴不合程式或有其他不合法之
    情形而可以補正者，原第一審法院應定期間命其補正，如不
    於期間內補正，應以裁定駁回之。」民事訴訟法第77條之16
    第1項前段、第77條之13、第442條第 2項分別定有明文；又
    最高法院18年度上字第 182號亦著有：「當事人起訴或提起
    上訴以預納審判費為必須具備之程式，欠闕此程式經審判長
    限期命其補正，該當事人逾限仍不遵行者，即應認其起訴或
    上訴為不合法。」之判例意旨，可資參照。
二、查相對人於原法院依消費借貸、連帶保證之法律關係，起訴
    請求抗告人應給付新臺幣(以下同)41,092,622元本息、違約
    金，民國(以下同)98年12月30日原法院以98年度審重訴字第
    1309號為相對人勝訴判決，抗告人對於原法院所為第一審判
    決聲明不服，99年 1月21日提起上訴，未據繳納第二審裁判
    費，同月25日原法院依前揭民事訴訟法第77條之16第 1項前
    段、第77條之13、第442條第2項之規定，核定其上訴之訴訟
    標的金額為41,092,622元，應徵第2審裁判費560,520元，裁
    定命抗告人於收受裁定後 7日內如數向原法院補正繳納，逾
    期即駁回上訴，經核原法院之裁定，尚無違誤。
三、抗告意旨略以：相對人請求清償借款係根據抗告人於91年12
    月30日應光啟科技公司負責人晏子明要求下所簽立之連帶保
    證書，嗣抗告人於92年 3月間自該公司離職，負責人晏子明
    於同年 8月25日告知已將抗告人之連帶保證書替換，抗告人
    不知要去銀行塗銷簽名，竟要求抗告人負擔全部債務，非但
    為抗告人能力所不及，且相對人未要求其他 7位連帶保證人
    一同負擔，亦有不公等語；惟查原法院裁定命抗告人於裁定
    送達後 7日內補正繳納裁判費，係屬訴訟程序之問題；抗告
    人所為抗告意旨未就原法院裁定所核定之訴訟標的金額，有
    無不當予以指摘，竟以相對人請求抗告人給付消費借貸有無
    理由之實體問題，指摘原法院之裁定不當，求予廢棄，自非
    有理由，應予駁回。
四、據上論結，本件抗告為無理由。依民事訴訟法第495條之1第
    1項、第449條第 1項、第95條、第78條之規定，裁定如主文
    。
中    華    民    國    99    年     3    月     8    日
                    民事第五庭
                        審判長法  官  李錦美
                              法  官  鍾任賜
                              法  官  陳博享
正本係照原本作成。
本裁定除以適用法規顯有錯誤為理由外，不得再抗告。如提起再
抗告，應於收受後10日內委任律師為代理人向本院提出再抗告狀
。並繳納再抗告費新台幣１千元。
中    華    民    國    99    年    3     月    9     日
                              書記官  鄭靜如

司法院資訊處製作；財團法人民間司法改革基金會備份。
